臺灣臺中地方法院交通事件裁定　　　 100年度交聲字第2571號
原處分機關　交通部公路總局臺中區監理所臺中市監理站
異　議　人
即受處分人　魏秋恩
上列受處分人因違反道路交通管理處罰條例案件，對於交通部公
路總局臺中區監理所臺中市監理站於民國100年8月29日所為之處
分（原處分案號：裁監稽違字第裁61-GH0000000號裁決書），聲
明異議，本院裁定如下：
    主    文
異議駁回。
    理    由
一、原處分機關意旨略以：聲明異議人即受處分人黎秋恩於民國
    100年7月29日11時50分許，騎乘車牌號碼NVV-523號重型機
    車，在臺中市○區○○路3段51號前，因「酒後駕車，經呼
    氣值測定為0.27MG/L（禁駛）（未肇事）」之違規，為臺中
    市政府警察局第三分局合作派出所員警以其有違反道路交通
    管理處罰條例第35條第1項第1款規定之行為，製作中市警交
    字第GH0000000號違反道路交通管理事件通知單予以舉發，
    經原處分機關交通部公路總局臺中區監理所臺中市監理站於
    100年8月29日依違反道路交通管理處罰條例第35條第1項第1
    款、第24條第1項第2款及道路交通管理事件統一裁罰基準及
    處理細則第41條、第43條、第44條及第67條之規定，以裁監
    稽違字第裁61-GH0000000號裁決書裁處罰鍰新臺幣（下同）
    15,000元、吊扣駕駛執照12個月，並應參加道路交通安全講
    習（100年8月1日繳納罰鍰15,000元，100年8月29日至站執
    行吊扣機車駕照12個月並簽收道安講習單完成結案）等語。
二、聲明異議意旨則以：異議人於100年7月29日中午11時40分，
    自臺中建國市場要去師院附小接小孩，行經自由路與復興路
    口處，因沒有二段式左轉被警方攔下，並進行酒測，測得結
    果顯示0.27，但異議人當天沒喝酒，於是請警察再測試一次
    ，可是為警員所拒絕，讓異議人覺得被罰15,000元很冤枉，
    異議人發誓當天絕對沒有喝酒，而且依常理判斷必須去學校
    接小孩，怎麼可能喝了酒去接小孩等語。
三、按汽車駕駛人，駕駛汽車經測試檢定，有酒精濃度超過規定
    標準者，處新臺幣15,000元以上60,000元以下罰鍰，當場移
    置保管其車輛及吊扣駕駛執照1年，並應接受道路交通安全
    講習，道路交通管理處罰條例第35條第1項第1款、第24條第
    1 項第2款分別定有明文。次按呼氣酒精測試器及分析儀之
    檢定合格有效期間為1年，自附加檢定合格印證之日起至附
    加檢定合格印證月份之次月始日起算1年止。但屬呼氣酒精
    測試器者，於檢定合格有效期間內達1,000次者，亦視同屆
    滿檢定合格有效期間，呼氣酒精測試器及分析儀檢定檢查技
    術規範第6項第9點訂有明文。
四、經查：
（一）異議人騎乘車牌號碼NVV-523號重型機車，於100年7月29
      日11時50分許，行經臺中市○○路與復興路口處，因未依
      規定兩段式左轉違規，經執勤員警當場攔停舉發，而於查
      處時發現異議人身上有酒味涉及酒後駕車，旋對異議人實
      施呼氣式酒精濃度測試，測得酒測值超過規定標準，遂以
      異議人有「酒後駕車，經呼氣值測定為0.27MG/L（禁駛）
      （未肇事）」之違規，依違反道路交通管理處罰條例第35
      條第1項第1款規定之行為，製作中市警交字第GH0000000
      號違反道路交通管理事件通知單予以舉發等情，為異議人
      所不爭執，並有前揭舉發通知單、臺中市政府警察局第三
      分局100年8月9日中市警三分交字第1000021385號函在卷
      可稽，此部分事實堪以認定。又本件執勤員警對異議人執
      行酒精濃度檢測時所使用之呼氣酒精測試器（器號：0778
      31D），係於100年5月24日由經濟部標準檢驗局檢定合格
      ，其有效期限至100年5月31日止，且該測試器在對異議人
      測試時使用之次數為第49次，並未超過視同屆滿有效期限
      之1000次，此有經濟部標準檢驗局核發之編號MO0000000
      號呼氣酒精測試器檢定合格證書及序號077831D、案號49
      之酒精濃度測試列表單各1份在卷可考。故本件員警舉發
      時所使用之呼氣酒精測試器，既經經濟部標準檢驗局定期
      檢定合格，且檢測時仍在檢定合格之有效期限內，堪認該
      呼氣酒精測試器之準確性應值得信賴。是以，異議人於上
      開時、地，接受酒測經合格儀器測得其吐氣所含酒精濃度
      為每公升0.27毫克之檢測結果，應認為正確無誤，自可作
      為舉發依據。
（二）異議人雖以前詞置辯，惟依首揭法條規定所示，駕駛人僅
      須為「經測試檢定有酒精濃度超過規定標準而仍駕駛汽車
      者」即屬應予處罰之行為，法文中除「吸食毒品、迷幻藥
      、麻醉藥品及其相類似之管制藥品」（應適用同條第1項
      第2款處罰）有加重處罰之規定外，並無限定駕駛人係因
      何種原因致使其「酒精濃度超過規定標準」（含飲酒或「
      其他類似物」）方可處罰，其立法之本旨係以駕駛人若「
      酒精濃度超過規定標準」駕車於公路上行駛，不但危及駕
      駛人自身之安全，亦嚴重危害路上行人及車輛之安全，故
      為維公共交通之安全，對駕駛人「酒精濃度超過規定標準
      」仍然駕車之行為嚴予禁止，異議人是否確實飲酒則非所
      問。從而，本件異議人以未曾飲酒置辯，求為免罰，洵屬
      無據，尚難採取。再者，本件用以測試之酒測器業經經濟
      部檢驗合格，且仍在有效期限內，已如前述，則該酒測器
      所測得數值之正確性應無疑義，異議人雖要求重測，然舉
      發員警認為該次測得之數值係為正確而無重測必要，拒絕
      異議人重測之要求，於程序上亦無違法。異議人雖以前詞
      置辯，然其有體內酒精濃度超過標準仍駕車之違規行為，
      既屬明確，尚難僅因員警不願讓其重測，即認本件舉發過
      程有何違誤，而得作為違規之免責事由，是其此部分之主
      張，亦無可採。
五、綜上所述，本件異議人確有於前揭時、地經測試檢定其酒精
    濃度超過規定標準而駕車之違規行為，原處分機關依道路交
    通管理處罰條例第35條第1項第1款、第24條第1項第2款之規
    定及違反道路交通管理事件統一裁罰基準表，裁處異議人罰
    鍰15,000元、吊扣機車駕駛執照12個月及施以道安講習，核
    無違誤，本件聲明異議為無理由，應予駁回。
六、據上論斷，應依道路交通管理處罰條例第87條第2項，道路
    交通事件處理辦法第18條，裁定如主文。
中    華    民    國   100    年    9     月    15    日
                  刑事第七庭    法  官  巫淑芳
上正本證明與原本無異。
如不服本裁定，應於送達後五日內，向本院提出抗告狀。
                                書記官  莊金屏
中    華    民    國   100    年    9     月    15    日